【裁判字號】    97,審易,153
【裁判日期】    971121
【裁判案由】    毒品危害防制條例
【裁判全文】
臺灣士林地方法院刑事判決             97年度審易字第153號
公  訴  人  臺灣士林地方法院檢察署檢察官
被      告  甲○○
上列被告因違反毒品危害防制條例案件，經檢察官提起公訴（97
年度毒偵字第1411號），被告於準備程序中就被訴事實為有罪陳
述，本院裁定改依簡式審判程序審理，並判決如下：
    主  文
甲○○施用第二級毒品，累犯，處有期徒刑柒月。又施用第二級
毒品，累犯，處有期徒刑柒月；扣案大麻（驗餘淨重壹點柒肆公
克）沒收銷燬，包裝該大麻之空包裝袋壹個（重零點參壹公克）
沒收。應執行有期徒刑壹年；扣案大麻（驗餘淨重壹點柒肆公克
）沒收銷燬，包裝該大麻之空包裝袋壹個（重零點參壹公克）沒
收。
    事  實
一、甲○○前於民國87年間，因施用毒品案件，經本院裁定送觀
    察、勒戒後，認無繼續施用毒品之傾向，於87年7 月22日釋
    放出所，並經臺灣士林地方法院檢察署檢察官以87年度偵字
    第5645號為不起訴處分確定。又於88年間，因施用毒品案件
    ，經本院裁定送觀察、勒戒及強制戒治，其刑責部分經本院
    於88年9 月28日以88年度易字第1121號判決處有期徒刑5 月
    確定，再與前案判決處有期徒刑5 月撤銷緩刑部分經本院裁
    定應執行有期徒刑8 月確定，於90年1 月16日執行完畢，而
    強制戒治部分則於88年10月2 日停止戒治出所，嗣因另施用
    毒品案件，經本院撤銷停止戒治，而於90年7 月9 日執行完
    畢釋放出所。再於92年間，因施用毒品案件，為本院於92年
    12月31日以92年度易字第794 號判決處有期徒刑8 月確定，
    於94年11月6 日縮刑期滿執行完畢（構成累犯）。詎仍竟不
    知悛悔，於前案強制戒治執行完畢釋放後5 年內，因施用毒
    品案件經法院判刑確定後，又基於施用第二級毒品大麻及甲
    基安非他命之犯意，先於97年3 月5 日凌晨1 時許，在臺北
    縣汐止市○○街19號5 樓住處，以將大麻摻入香菸點菸吸食
    之方式，施用第二級毒品大麻1 次；次於97年6 月17日凌晨
    ，在臺北市○○區○○街某大樓內，以吸食器施用第二級毒
    品甲基安非他命1 次。嗣於97年6 月19日凌晨3 時35分許，
    為警在臺北市○○區○○街310 巷12弄2 號前查獲，並扣得
    其所有施用所剩之第二級毒品大麻1 包（淨重1.74公克、空
    包裝重0.31公克）。
二、案經臺北市政府警察局南港分局報告臺灣士林地方法院檢察
    署檢察官偵查起訴。
    理  由
一、上揭犯罪事實，業據被告甲○○於本院準備程序及審理中坦
    承不諱，且被告為警方採集之尿液，經送臺灣尖端先進生技
    醫藥股份有限公司以酵素免疫分析法初步檢驗、氣相層析質
    譜儀法確認檢驗之檢驗結果，確呈甲基安非他命陽性反應，
    有該公司97年7 月9 日濫用藥物檢驗報告及臺北市政府警察
    局偵辦毒品案件尿液檢體委驗單各1 紙附卷可稽，且扣案之
    煙類經送法務部調查局濫用藥物實驗室鑑定，確含大麻成分
    ，此有該大麻1 包及該實驗室97年7 月7 日調科壹字第0972
    3029320 號鑑定書1 紙附卷可憑；復有刑案資料查註紀錄表
    、全國施用毒品案件紀錄表、受觀察勒戒人毒品及前科紀錄
    簡列表、法務部全國檢察官線上查詢刑案人犯在監所最新資
    料報表及臺灣高等法院被告前案紀錄表各1 份在卷可稽，本
    件事證明確，被告犯行堪予認定，應依法論科。
二、核被告2 次所為，均係犯毒品危害防制條例第10條第2 項之
    施用第二級毒品罪。被告於施用第二級毒品大麻及甲基安非
    他命前後持有之低度行為為施用之高度行為所吸收，不另論
    罪。又被告有上述前科執行情形，此有臺灣高等法院被告前
    案紀錄表在卷可憑，其於前案有期徒刑執行完畢後，5 年內
    故意再犯有期徒刑以上之本罪，為累犯，均應依法加重其刑
    。再被告上開2 次犯行，犯意個別，應分論併罰。爰審酌被
    告曾因施用毒品犯行而送觀察、勒戒及強制戒治，仍不知悛
    悔，復又觸犯本件犯行，顯示其尚無法戒絕吸毒惡習，惟本
    案後其已坦承犯行，犯後態度良好等一切情狀，分別量處如
    主文所示之刑，並定其應執行之刑。扣案之第二級毒品大麻
    （淨重1.74公克）係違禁物，不問屬於犯人與否，應依毒品
    危害防制條例第18條第1 項前段宣告沒收銷燬。至扣案包裝
    該大麻之空包裝袋1 個（重0.31公克）為被告所有供本件施
    用毒品犯罪所用之工具，業據被告於準備程序中供承明確，
    乃依法宣告沒收。
據上論斷，應依刑事訴訟法第273 條之1 第1 項、第299 條第1
項前段，毒品危害防制條例第10條第2 項、第18條第1 項前段，
刑法第11條、第47條第1 項、第51條第5 款、第38條第1 項第2
款，判決如主文。
本案經檢察官余麗貞到庭執行職務。
中    華    民    國    97    年    11    月    21    日
                  刑事第一庭法  官  雷雯華
以上正本證明與原本無異。
如不服本判決應於收受判決後10日內向本院提出上訴書狀，並應
敘述具體理由；其未敘述上訴理由者，應於上訴期間屆滿後20日
內向本院補提理由書（均須按他造當事人之人數附繕本）「切勿
逕送上級法院」。
                            書記官  陳如玲
中    華    民    國    97    年    11    月    21    日
附錄本案論罪科刑法條全文：
毒品危害防制條例第10條第2項
施用第二級毒品者，處3 年以下有期徒刑。


司法院資訊處製作；財團法人民間司法改革基金會備份。
